Matías Schmidt

Frontend Developer

matias.schmidt@outlook.es

Córdoba, Argentina

LinkedIn

Github

Frontend Developer con experiencia en el desarrollo de aplicaciones web y mobile utilizando React y React Native. Me caracterizan el pensamiento creativo, la resolución de problemas, el trabajo en equipo, la comunicación y la autonomía. Estoy abierto a nuevos desafíos y oportunidades que me permitan crecer y seguir capacitándome.

TECNOLOGÍAS

HTML, CSS, Styled-components, Storybook, Javascript, React, Redux, Redux-saga, React Native, Jest, Node.js, Express, SQL, Docker, Linux, Git, Scrum, Jira, Bitbucket.

EXPERIENCIA PROFESIONAL

Desarrollador Frontend

Marzo 2023 - Actualidad

Envíopack S.A.

- Mantener y desarrollar nuevas funcionalidades para una SPA utilizando React y para una app móvil utilizando React Native.
- Consumir recursos de las APIs REST de la empresa.
- Mejorar e incorporar nuevos componentes a una librería UI con Storybook.
- Implementar tests unitarios utilizando Jest, React Testing library y React Native testing library.
- Brindar apoyo a otras áreas y a mis compañeros realizando pair-programming.
- Organizar y estimar tareas utilizando SCRUM.

Administrativo

Agosto 2021 - Enero 2022

Vadieg S.A.

- Redactar informes y documentos.
- Administrar seguros y permisos de vialidad.
- Gestionar transferencias y operaciones bancarias.
- Tramitar la inscripción de obras públicas.
- Analizar progresos de gestiones.

Administrativo

Mayo 2016 - Marzo 2021

Transporte Nueva Roma S.A.

- Comprar y distribuir insumos.
- Recepción y archivo de documentos.
- Atender y asesorar al cliente.
- Cobro, facturación, apertura y cierre de caja.
- Administrar stock, proveedores y depósito.
- Cargar datos y documentación al sistema.

EXPERIENCIA ACADÉMICA

Henry Bootcamp - WALLAby

Julio 2022

Se desarrolló un Marketplace de NFT, en el cual se puede comprar, vender y crear tus propios NFTs. Te vas a poder conectar a una red blockchain de prueba y operar en la app. Además tiene conexión a la Web3 mediante la wallet de Metamask.

Me desempeñe como Full stack Developer implementando funcionalidades como:

- Landing page o página de inicio.
- Chatbot.
- Panel administrador.
- Login con autenticación.
- Responsive.

Tecnologías utilizadas: Javascript, React, CSS Modules, Redux, Node, Express, MongoDB, Mongoose, WEB3, Solidity (Para la creación de contratos inteligentes).

Para ver más experiencia académica te invito a visitar mi portfolio.

EDUCACIÓN

Full Stack Web Developer

Febrero 2022 - Agosto 2022

Henry Bootcamp: 800 horas de cursado teórico-práctico.

JavaScript Algorithms and Data Structures

Enero 2022

FreeCodeCamp

Comercio Electrónico

Mayo 2021

Google Activate

Secretariado Administrativo

Agosto 2020 - Diciembre 2020

Instituto ICR

IDIOMAS

- Inglés A2 tomando clases semanales.
- Francés Básico.